臺灣新北地方法院民事裁定
111年度輔宣字第69號
聲  請  人  張建忠  

相  對  人  張淑娟  


關  係  人  楊心綾  

上列聲請人聲請選任受輔助宣告人張淑娟之特別代理人事件，經
臺灣士林地方法院移送前來，本院裁定如下：
    主  文
一、選任楊心綾（女、民國00年0月00日生、身分證統一編號：Z
    000000000號）為受輔助宣告之人張淑娟（女、民國00年00
    月00日生、身分證統一編號：Z000000000號）於辦理被繼承
    人張陳碧桃遺產繼承及分割事件之特別代理人。
二、聲請程序費用由受輔助宣告人負擔。
    理  由
一、聲請意旨略以：聲請人之胞姊即相對人張淑娟，前經臺灣士
    林地方法院以110 年度監宣字第411 號裁定宣告為受輔助宣
    告之人，並選定聲請人為其輔助人。茲因兩造之母張陳碧桃
    於民國110 年4 月15日死亡，留有遺產，兩造同為繼承人，
    於辦理遺產繼承分割事宜時，彼此利益相反，為此聲請選任
    相對人之友人即關係人楊心綾為相對人辦理關於被繼承人張
    陳碧桃遺產繼承分割事件之特別代理人等語。
二、按「受輔助宣告之人為下列行為時，應經輔助人同意。但純
    獲法律上利益，或依其年齡及身分、日常生活所必需者，不
    在此限：…六、為遺產分割、遺贈、拋棄繼承權或其他相關
    權利。…」，民法第15條之2 第1 項第6 款定有明文。又按
    ，輔助人之行為與受輔助宣告之人之利益相反或依法不得代
    理時，法院得因輔助人、受輔助宣告之人、主管機關、社會
    福利機構或其他利害關係人之聲請或依職權，為受輔助宣告
    之人選任特別代理人，民法第1113條之1準用同法第1098條
    第2 項規定甚明。
三、經查，聲請人主張上開事實，業據提出戶籍謄本、繼承系統
    表、同意書、財政部北區國稅局遺產稅免稅證明書、遺產分
    割協議書等件為憑，並經本院依職權調取臺灣士林地方法院
    110 年度監宣字第411 號裁定核閱無訛，堪信為真。揆諸前
    揭規定及說明，聲請人聲請為受輔助宣告人選任特別代理人
    ，於法自屬有據。審酌關係人楊心綾為相對人之友人，非張
    陳碧桃遺產之繼承人，就辦理上開遺產繼承分割事件中，無
    法律上利害關係，亦無不適或不宜擔任特別代理人之消極原
    因，對相對人之權益應可善盡保護之責，且表明願意擔任張
    淑娟辦理本件遺產分割繼承之特別代理人，有同意書在卷可
    參，爰依聲請人之聲請，准予選任楊心綾為受輔助宣告人之
    特別代理人，裁定如主文所示。
四、末按，「監護人應以善良管理人之注意，執行監護職務。」
    、「監護人於執行監護職務時，因故意或過失，致生損害於
    受監護人者，應負賠償之責。」，民法第1100條、第1109條
    第1 項分別定有明文，而該等規定，依民法第1113條之1 為
    輔助人及有關輔助之職務所準用。基此，聲請人及關係人於
    辦理協議分割遺產繼承事件時，仍應遵循上開規定辦理，以
    維受輔助宣告人之權益，附此敘明。
五、結論：本件聲請為有理由，裁定如主文。
中　　華　　民　　國　　111 　年　　8 　　月　　11　　日
                   家事法庭     法  官 周靖容
以上正本係照原本作成。
如不服本裁定應於送達後10日內向本院提出抗告狀，並應繳納抗
告費新臺幣1,000 元。
中　　華　　民　　國　　111 　年　　8 　　月　　11　　日
                                書記官  鄭淑怡